臺灣新北地方法院刑事裁定
111年度撤緩字第252號
聲  請  人  臺灣新北地方檢察署檢察官
受  刑  人  吳承宗



上列聲請人因受刑人犯侵占案件，聲請撤銷緩刑宣告（111年度
執聲字第1517號），本院裁定如下：
    主    文
吳承宗之緩刑宣告撤銷。
    理  由
一、聲請意旨略以：受刑人吳承宗因犯侵占案件，經本院以109
    年度審簡字第708號刑事判決（下稱本件緩刑判決）判處有
    期徒刑6月，緩刑2年，並應向告訴人陳慶唐支付新臺幣（下
    同）75萬元，於民國109年9月2日確定在案。嗣經臺灣新北
    地方檢察署以109 年度執緩字第975號案件，函請受刑人依
    判決履行給付，竟置之不理。核其行為違反刑法第74條第2
    項第3款之規定，情節重大，足認原宣告之緩刑難收其預期
    效果，而有執行刑罰之必要，已合於刑法第75條之1第1項第
    4款所定得撤銷緩刑宣告之原因，爰依刑事訴訟法第476條規
    定聲請撤銷緩刑之宣告等語。
二、按緩刑宣告，得斟酌情形命犯罪行為人向被害人支付相當數
    額之財產或非財產上之損害賠償；受緩刑之宣告而有違反刑
    法第74條第2項第1款至第8款所定負擔情節重大，足認原宣
    告之緩刑難收其預期效果，而有執行刑罰之必要者，得撤銷
    其緩刑宣告，刑法第74條第2項第3款、第75條之1第1項第4
    款分別定有明文。至於違反第74條第2項第1款至第8款所定
    負擔「情節重大」者，依該條增訂理由，係指受判決人顯有
    履行負擔之可能，而隱匿或處分其財產、故意不履行、無正
    當事由拒絕履行或顯有逃匿之虞等情事而言，且除須符合刑
    法第75條之1第1項各款之要件外，該條並採裁量撤銷主義，
    亦即就緩刑宣告是否得撤銷一事，賦予法院裁量撤銷與否之
    權限，而併予規定實質要件為「足認原宣告之緩刑難收其預
    期效果，而有執行刑罰之必要」，供作審認標準。準此，受
    刑人雖違反刑法第74條第2項第1款至第8款所定之負擔，然
    此一「得」撤銷緩刑之情形，法官仍應依職權本於合目的性
    之裁量，妥適審酌受刑人於緩刑期間內違反上該負擔之情節
    是否重大，是否已難收其預期之效果，而有執行刑罰之必要
    ，非謂受刑人一有違反負擔之行為，即應撤銷該緩刑之宣告
    ，先予敘明。
三、經查：
　㈠受刑人因犯侵占案件，經本院以本件緩刑判決判處有期徒刑6
    月，如易科罰金，以1,000元折算1日。緩刑2年，並應給付
    告訴人陳慶唐共75萬元，受刑人已給付6萬元，餘款69萬元
    ，自109年7月起至109年9月止，於每月20日前分期給付1萬5
    ,000元、自109年10月起至清償日止，於每月20日前分期給
    付2萬元，至全部清償為止，如有一期不履行視為全部到期
    ，上開款項應匯入告訴人指定之金融機構帳戶，且本件緩刑
    判決於109年9月2日確定等情，有本件緩刑判決及臺灣高等
    法院被告前案紀錄表各1份在卷可稽。徵諸本件緩刑判決所
    附之緩刑條件，乃受刑人與告訴人同意之條件，此有本院調
    解筆錄影本1份在卷可稽，堪認受刑人當時應係經衡酌其資
    力後，始同意上開條件，而本件緩刑判決亦係考量受刑人業
    與告訴人達成共識，方為前述附條件緩刑之宣告，受刑人自
    應依原判決所定負擔遵期履行。
　㈡上開緩刑條件之餘款69萬元，告訴人與受刑人業於調解當日
    約定匯入告訴人之新光銀行帳戶（帳號詳卷，下稱告訴人新
    光銀行帳戶），惟受刑人迄今僅於109年7月17日、109年8月
    18日、109年9月18日各給付1萬5,000元，於109年10月20日
    、109年11月23日各給付2萬元與告訴人（以上5次合計給付8
    萬5,000元），且上揭5筆款項係經受刑人匯款後以通訊軟體
    LINE傳送明細表與告訴人確認無誤，嗣受刑人停止匯款後，
    告訴人完全聯絡不上受刑人，受刑人亦未說明沒有再匯款之
    原因等情，業經告訴人當庭陳述明確（見本院111年8月26日
    訊問筆錄），並有告訴人提供之新光銀行自動櫃員機交易明
    細表翻拍照片5紙在卷可佐；又本院調取告訴人新光銀行帳
    戶自109年7月1日至111年7月31日之交易明細資料，經核對
    上開期間之「交易人資料」欄，並無記載受刑人姓名或其他
    可供認定為受刑人匯入款項之資訊，且受刑人自本件緩刑判
    決確定後迄今均未向執行機關提出其確有向告訴人支付賠償
    金之證明文件或收據，佐以告訴人當庭陳述：我本身是做生
    意，我的新光銀行帳戶所有匯入款項都會由會計查證來源，
    並無來源不明之款項等語，足見受刑人自109年12月起即未
    依本件緩刑判決所附條件，按月給付2萬元予告訴人，其確
    未履行前開確定判決所諭知之緩刑條件，而違反刑法第74條
    第2項第3款所定負擔甚明。
  ㈢本院審酌受刑人於前開履行期間均無在監在押（見臺灣高等
    法院在監在押全國紀錄表），亦未提出不能履行上開負擔之
    正當事由，更未與執行機關或告訴人聯繫調整給付方式，而
    於上揭5筆匯款之後自109年12月起即迄未給付分文，已逾前
    開緩刑所附條件之給付期限甚久，且其已給付之金額（8萬5
    ,000元）佔總賠償金額（餘款69萬元）之比例甚低，可見受
    刑人確無履行前揭緩刑負擔之誠意，足認受刑人無視國家給
    予自新之機會，有故意不履行之虞。又受刑人雖於111年8月
    29日於電話中稱：因疫情關係，水果行倒閉，之後工作不穩
    定，對於還款有心無力等詞（見本院公務電話紀錄），然受
    刑人並未提出相關證明，已難信為真實；況自受刑人停止給
    付賠償款項之109年12月迄今，已1年8月有餘，受刑人縱使
    因故無法於每期如數給付賠償款項，亦應依其所能盡力還款
    (如每月依能力給付數百至數千元之還款），並積極與告訴
    人聯繫討論、調整給付方式，受刑人捨此而不為，反而自行
    決定不再為絲毫給付，且音訊全無令告訴人無從聯繫、無處
    催討，益徵受刑人並無履行賠償之意。
  ㈣綜上所述，受刑人無視本件緩刑判決所宣告緩刑條件，毫無
    履行之誠意，足認其違反刑法第74條第2項第3款所定負擔情
    節重大，原宣告之緩刑難收其預期效果，而有執行刑罰之必
    要。故聲請意旨聲請撤銷受刑人上開緩刑之宣告，核無不合
    ，應予准許，爰撤銷其緩刑之宣告。
四、據上論斷，依刑事訴訟法第476條，刑法第75條之1第1項第4
    款，裁定如主文。　　
中　　華　　民　　國　　111 　年　　8 　　月　　29　　日
                  刑事第十七庭  法　官  黃俊雯
以上正本證明與原本無異
如不服本裁定應於裁定送達後5日內向本院提出抗告狀
                                書記官　游斯涵
中　　華　　民　　國　　111 　年　　8 　　月　　30　　日